# 请教陈老师，关于其他综合收益

提问人：wangxu811024 时间：2010-08-12 21:01:18
Ａ公司在不丧失控制权的情况下，出售其对子公司Ｂ的部分股权，所得价款与该股权账面价值的差额部分计入了资本公积．请问此部分资本公积，到底是否属于其他综合收益？是否有机会转入损益？ 在本论坛曾经下载过一个贴子，是立信会计师事务所对其他综合收益的一个鉴别指引，里面明确提到该事项引起的资本公积变动属于其他综合收益． 但今天在培训班，听老师讲时，说对与少数股东之间的交易都算做是权益性交易，不做其他综合收益．

回答人：chenyiwei
回复 楼主 wangxu811024 的帖子站在合并集团角度，该项资本公积系由权益性交易形成。例如，被出售的部分股权对应的净资产在合并报表层面价值为 100 ，出售给少数股东的售价是 120 ，则站在合并集团角度，相当于少数股东（按照实体理论的观点，少数股东也是集团的权益持有者）向集团出资 120 ，但只享有 100 的权益，另有 20 的权益由少数股东让渡给了母公司，也就是站在合并层面的会计分录是： 借：现金 120 贷：少数股东权益 100 贷：资本公积 20
这就是此类交易被认定为“权益性交易”的依据。由权益性交易形成的资本公积在相关资产处置时不会转入损益。

回答人：chenyiwei
回复 藤椅 wangxu811024 的帖子不丧失控制权前提下部分处置子公司部分股权的处理，财会便[2009]14号中有明确规定。 如果分步出售，则先前出售的那部分就不转入损益。请参考本版面上对类似问题的讨论。